臺灣高等法院高雄分院民事裁定
111年度抗字第301號
抗  告  人  陳宗源  
相  對  人  楊昀綺  
上列抗告人因與相對人間聲明異議事件，對於中華民國111年8月
26日臺灣橋頭地方法院111年度執事聲字第34號所為裁定提起抗
告，本院裁定如下：
    主  文
抗告駁回。
抗告程序費用由抗告人負擔。
    理  由
一、抗告意旨略以：相對人聲請強制執行抗告人之財產，經原法
    院以110年度司執字第29849號受理（下稱系爭執行事件），
    並於民國110年6月24日發函囑託臺灣高雄地方法院（下稱高
    雄地院）執行，經高雄地院以110年度司執助字第2137號受
    理並進行拍賣程序，本件強制執行既經高雄地院拍賣抗告人
    之財產，原法院重複強制執行顯非適當，有依強制執行法第
    12條、第10條第3項規定變更之必要，爰提起抗告，請求廢
    棄原裁定。
二、按強制執行應依執行名義為之，為強制執行法第4條第1項所
    明定。執行法院經形式審查結果，認執行名義為合法有效，
    即應依該執行名義所載內容及聲請執行之範圍為強制執行。
    如當事人就執行名義所載實體權利存否有爭執時，應另行提
    起訴訟以為救濟，尚非執行法院所得審究（最高法院109 年
    度台抗字第1484號裁定意旨參照）。又按強制執行由應執行
    之標的物所在地或應為執行行為地之法院管轄。受理強制執
    行事件之法院，須在他法院管轄區內為執行行為時，應囑託
    該他法院為之，強制執行法第7條第1項、第4項亦有明文。
三、經查：
　㈠相對人執原法院107年度重訴字第210號、本院109年度重上字
    第9號判決、最高法院109年度台上字第3193號裁定為執行名
    義，聲請就原法院106年度司執字第60871號強制執行事件提
    存之分配款、抗告人名下坐落高雄市○○區○○○段○○○○段00000
    0地號土地（權利範圍1/2）及同小段6024建號建物（權利範
    圍1/2，以下合稱系爭房地）為強制執行，經原法院以系爭
    執行事件受理，並於110年10月12日就前開分配款核發扣押
    命令，於110年10月25日核發收取命令，准許相對人收取分
    配款中之新臺幣（下同）1,742,508元，經相對人收取完畢
    。系爭房地則因位於高雄地院轄區，原法院以110年6月24日
    橋院嬌110司執物字第29849號函囑託高雄地院執行，經高雄
    地院以110年度司執助字第2137號受理，並於111年3月24日
    以12,200,000元拍定等情，經本院核閱系爭執行事件卷宗無
    誤。
　㈡抗告人收受上開收取命令後，主張相對人無繼承權，其未依
    誠實信用原則，利用訴訟為詐欺方法，藉法院之錯誤裁判造
    成抗告人敗訴，請求撤銷收取之債權款等語，依強制執行法
    第12條規定聲明異議，經司法事務官以相對人有無繼承權屬
    實體爭執事項，非執行法院所得審究，裁定駁回其異議。抗
    告人復以：兩造間之關係並非單純，不得逕依片面指述核發
    收取命令（聲明異議狀誤載為支付命令）准許相對人收取1,
    742,508元等語，聲明異議，經原裁定以抗告人並未具體指
    明有何妨害上開執行名義之事由，裁定駁回抗告人之異議。
    抗告人雖不服前開裁定，然相對人係持上開確定判決為執行
    名義，執行法院經形式審查認執行名義為合法有效時，即應
    依該執行名義所載內容及聲請執行之範圍為強制執行，抗告
    人爭執相對人有無繼承權，執行法院並無調查審判之權限，
    自非強制執行法第12條所定聲明異議程序所能救濟，抗告人
    執前詞聲明異議，自屬無據。原法院司法事務官及原裁定因
    而駁回抗告人之異議，自無不當。
　㈢抗告人另以：本件強制執行既經高雄地院拍賣抗告人之財產
    ，原法院重複強制執行顯非適當等語，提起本件抗告。然相
    對人所持執行名義及本件聲請強制執行之債權額為9,070,81
    8元及自107年10月7日起至清償日止，按週年利率5%之利息
    （見執行卷第19、81頁），相對人僅於原法院106年度司執
    字第60871號強制執行事件分配款中收取1,742,508元，不足
    以清償相對人債權本息，原法院仍囑託高雄地院繼續執行拍
    賣系爭房地，並無不合，抗告人主張原法院重複強制執行，
    自屬無據。
四、綜上所述，原法院司法事務官駁回抗告人之聲明異議，原裁
    定駁回抗告人之異議，核無違誤，抗告意旨另執前詞，指摘
    原裁定不當，求予廢棄，為無理由，應予駁回，爰裁定如主
    文。
中　　華　　民　　國　　111 　年　　10　　月　　20　　日
                            民事第三庭    
                                審判長法  官  許明進
                                      法  官  張維君
                                      法  官  周佳佩
以上正本證明與原本無異。
如不服本裁定應於送達後10日內向本院提出再抗告狀（須按他造
當事人之人數附繕本），並繳納再抗告費新臺幣1,000元。再為
抗告僅得以適用法規顯有錯誤為理由，並應委任律師為代理人。
如委任律師提起再抗告者，應一併繳納再抗告費。
中　　華　　民　　國　　111 　年　　10　　月　　20　　日
                                      書記官  戴志穎
附註：
再抗告人之配偶、三親等內之血親、二親等內之姻親，或再抗告
人為法人、中央或地方機關時，其所屬專任人員具有律師資格並
經法院認適當者，亦得為第三審代理人。
再抗告人或其法定代理人具有律師資格者及前項情形，應於提起
再抗告或委任時釋明之。